臺灣高等法院民事裁定  
111年度消債抗字第6號
再 抗告 人  中華開發資產管理股份有限公司

法定代理人  林德雲  
代  理  人  季佩芃律師
上列再抗告人因與相對人林心玲間消費者債務清理條例之免責事
件，對於中華民國111年7月28日臺灣臺北地方法院111年度消債
抗字第5號裁定提起再抗告，本院裁定如下：
    主  文
再抗告駁回。
再抗告程序費用由再抗告人負擔。
    理  由
一、更生或清算事件，對於抗告法院之裁定，僅得以其適用法規
    顯有錯誤為理由，向直接上級法院再為抗告，消費者債務清
    理條例（下稱消債條例）第11條第5項定有明文。所謂適用
    法規顯有錯誤，係指原裁定就其取捨證據所確定之事實適用
    法規顯有錯誤而言，不包括認定事實、取捨證據不當之情形
    在內。　　
二、相對人前因有不能清償債務情事，於民國108年12月12日向
    原法院聲請調解（見原法院108年度北司消債調字第640號卷
    第5頁），於調解不成立後，經原法院以109年度消債清字第
    125號裁定自109年6月30日下午4時起開始清算程序，命司法
    事務官進行清算程序（見消債清卷第123至126頁）。原法院
    司法事務官於110年10月22日以109年度司執消債清第97號裁
    定終止清算程序，並於同年11月8日確定（見司執消債清卷㈡
    第158、174頁）。嗣原法院以相對人有消債條例第133條所
    定不免責情形，於111年1月27日以110年度消債職聲免字第1
    17號裁定相對人不免責（下稱一審裁定）。相對人不服提起
    抗告，原法院合議庭同年7月28日之111年度消債抗字第5號
    裁定（下稱原裁定），以相對人於裁定開始清算程序後之每
    月平均收入扣除必要生活費用後，仍有餘額新臺幣（下同）
    5,958元，合於消債條例第133條前段規定。另認定相對人聲
    請清算前2年間之可處分所得為40萬324元，扣除該段期間之
    必要生活費用41萬8,332元後已無餘額，無消債條例第133條
    所定之不免責情形。且相對人並無消債條例第134條各款所
    定不免責事由，而為廢棄一審裁定及相對人應予免責之裁定
    。
三、本件再抗告人就原裁定提起再抗告，無非以：相對人前就其
    聲請清算前2年之收入狀況，係向原法院陳報其任職於樂高
    桌遊店之薪資共11萬7,000元。惟相對人提起抗告後，竟提
    出第三人恩亞有限公司之服務證明書，改稱上開薪資收入僅
    為6萬6,000元，顯係故意於收入狀況說明書為不實記載，致
    伊受有損害，應有消債條理第134條第8款所定不免責之事由
    ，原裁定未為相對人不免責之裁定，其適用法規顯有錯誤云
    云，為其論據。然再抗告人所陳理由，係對原裁定認定相對
    人無消債條例第133條後段及第134條各款不免責事由之事實
    及取捨證據之指摘，與適用法規是否顯有錯誤無涉。依上說
    明，再抗告意旨指摘原裁定適用法規錯誤，聲明廢棄原裁定
    ，為無理由，應予駁回。
四、據上論結，本件再抗告為無理由，爰裁定如主文。
中　　華　　民　　國　　111 　年　　10　　月　　27　　日
                    民事第十八庭
                        審判長法  官  管靜怡  
                              法  官  胡芷瑜
                              法  官  林政佑
正本係照原本作成。
不得再抗告。
中　　華　　民　　國　　111 　年　　10　　月　　27　　日
　　　　　　　　　　　　　    書記官  王韻雅